【裁判字號】    94,訴,2173
【裁判日期】    950124
【裁判案由】    毒品危害防制條例
【裁判全文】
臺灣桃園地方法院刑事判決              94年度訴字第2173號
公  訴  人  台灣桃園地方法院檢察署檢察官
被      告  甲○○
                    （現於臺灣桃園監獄執行中）
指定辯護人  杜逸新  本院公設辯護人
上列被告因毒品危害防治條例案件，經檢察官提起公訴（94年毒
偵字第4734號）後，被告於行準備程序時為有罪陳述，本院合議
庭評議，裁定由受命法官獨任進行簡式審判程序，並經檢察官聲
請改依認罪協商程序而為判決，本院判決如下：
    主  文
甲○○施用第一級毒品，累犯，處有期徒刑捌月，扣案之注射針
筒肆支及橡皮管壹條均沒收。又施用第二級毒品，累犯，處有期
徒刑肆月，扣案之吸食器壹組沒收。應執行有期徒刑拾月，扣案
之注射針筒肆支、橡皮管壹條、吸食器壹組均沒收。
    事實及理由
一、犯罪事實：被告甲○○前因施用毒品案件，經本院於89年4
    月19日以89年度毒聲字第2886號裁定送觀察勒戒後，認有繼
    續施用毒品之傾向，再經本院於89年5 月18日以89年度毒聲
    字第3512號裁定令入戒治處所施以強制戒治，90年5 月18日
    強制戒治期滿，由台灣桃園地方法院檢察署檢察官於90年6
    月12日，以90年度戒偵字第535 號不起訴處分確定；復因違
    反槍砲彈藥刀械管制條例案件，經本院以89年度訴字第348
    號判處有期徒刑1 年6 月，經台灣高等法院以89年度上訴字
    第2729號上訴駁回確定，90年5 月28日入監服刑，91年11月
    11日縮刑期滿執行完畢（構成累犯）。詎料仍不知悔改，於
    前開強制戒治執行完畢後5 年內，復分別基於施用施用第一
    級毒品海洛因及第二級毒品安非他命之犯意，於94年7月22
    日上午10時許，在桃園縣八德市○○○街公園內，以針筒注
    射之方式施用第一級毒品海洛因，又以吸食器燒烤之方式施
    用第二級毒品安非他命，嗣於同年月25日下午7時許，在桃
    園縣八德市○○路500 號前為警查獲，並扣得第二級毒品安
    非他命1 包（本件扣案之安非他命部分另由檢察官偵辦中）
    及被告陳泰挺所有供施用毒品之器具注射針筒4 支、橡皮管
    1 條、吸食器1 組，始悉上情。案經桃園縣政府警察局八德
    分局報請台灣桃園地方法院檢察署檢察官偵查起訴。
二、證據：
    (一)被告甲○○於本院訊問中之自白。
    (二)卷附桃園縣政府警察局八德分局被採尿人姓名編號對照表
      1 份、台灣尖端先進生技醫藥股份有限公司濫用藥物陽性
      檢驗報告1 份，臺灣高等法院被告前案紀錄表、臺灣桃園
      地方法院檢察署刑案資料查註紀錄表、全國施用毒品案件
      紀錄表各1 份及查獲照片13張。
    (三)扣案之注射針筒4支、橡皮管1條、吸食器1組。
三、本件經檢察官與被告甲○○於審判外達成協商之合意且被告
    已認罪，其合意內容為：被告就其所犯毒品危害防制條例第
    10條第1 項之施用第一級毒品罪，累犯，願受科刑範圍為有
    期徒刑8 月之宣告；被告就所犯毒品危害防制條例第10條第
    2 項之施用第二級毒品罪，累犯，願受科刑範圍為有期徒刑
    4 月之宣告，合併定應執行有期徒刑10月。經查，上開協商
    合意並無刑事訴訟法第455 條之4 第1 項所列情形之一，且
    檢察官聲請改依協商程序而為判決，本院爰不經言詞辯論，
    於協商合意範圍內為協商判決。
四、扣案之注射針筒4 支、橡皮管1 條、吸食器1 組，均為被告
    甲○○所有且供犯罪所用之物，此經被告供陳在卷，應依刑
    法第38條第1 項第2 款之規定，均宣告沒收。至扣案之第二
    級毒品安非他命1 包，現仍於台灣桃園地方法院檢察署扣案
    ，並經該署檢察官偵查中，本院原擬依職權將檢方扣案之安
    非他命送鑑定毒品成分，然遭偵查檢察官以尚有案件偵查中
    而拒絕本院之請求，此有本院辦理刑事案件電話紀錄查詢表
    1 紙附卷可憑，本院無從認定扣案之安非他命是否確屬違禁
    物，自無從宣告沒收銷燬之，附此敘明。
五、應適用之法條：刑事訴訟法第455條之4第2項、第455條之11
    第2 項、第273 條之1 第1 項，毒品危害防治條例第10條第
    1 項、第2 項，刑法第11條前段、第47條、第51條第5 款、
    第38條第1 項第2 款，逕以判決處如主文所示之刑。
六、協商判決除有刑事訴訟法第455 條之4 第1 項第1 款於本訊
    問程序終結前，被告撤銷協商合意或檢察官撤回協商聲請者
    ；第2 款被告協商之意思非出於自由意志者；第4 款被告所
    犯之罪非第455 條之2 第1 項所定得以聲請協商判決者；第
    6 款被告有其他較重之裁判上一罪之犯罪事實者；第7 款法
    院認應諭知免刑或免訴、不受理者情形之一，及違反同條第
    2 項「法院應於協商合意範圍內為判決；法院為協商判決所
    科之刑，以宣告緩刑或2 年以下有期徒刑、拘役或罰金為限
    」之規定者外，不得上訴。
七、如不服本件判決，得自收受判決送達之日起10日內，向本院
    提出上訴書狀，上訴於第2審法院。
本案經檢察官柯怡如到庭執行職務。
中    華    民    國    95    年    1     月    24    日
                  刑事第五庭    法  官  周炳全
以上正本證明與原本無異。
                                書記官  陳夏施
中    華    民    國    95    年    1     月    27    日
附錄本件論罪科刑法條全文
毒品危害防制條例第10條
施用第一級毒品者，處 6 月以上 5 年以下有期徒刑。
施用第二級毒品者，處 3 年以下有期徒刑。


司法院資訊處製作；財團法人民間司法改革基金會備份。
